臺灣高等法院高雄分院刑事判決　　　　 96年度上易字第961號
　　上　訴　人
　　即　被　告　甲○○
上列上訴人因竊盜案件，不服臺灣高雄地方法院96年度易字第14
44號中華民國96年8 月22日第一審判決（起訴案號：臺灣高雄地
方法院檢察署96年度偵字第4607號），提起上訴，本院判決如下
：
    主  文
上訴駁回。
    事  實
一、甲○○前因犯肅清煙毒條例等案件，經臺灣高雄地方法院判
    處有期徒刑3 年6 月、5 月、10年確定，定應執行刑有期徒
    刑12年，於民國88年5 月12日假釋付保護管束，並於93年9
    月30日保護管束期滿，未經撤銷視為執行完畢。其仍不知悔
    改，與黃瑞堯（已經原審判處有期徒刑6 月確定）共同基於
    意圖為自己不法之所有，於96年1 月19日下午2 時許，在高
    雄市○○區○○路46巷8 之1 號之「聖母宮」參拜時，趁廟
    祝張德義未注意之際，由黃瑞堯徒手竊取置於虎爺神像下之
    香油錢新臺幣（下同）176 元，甲○○則站在黃瑞堯身後把
    風並阻擋他人視線，得手後，供其2 人花用。
二、案經張德義訴由高雄市政府警察局楠梓分局報告臺灣高雄地
    方法院檢察署檢察官偵查起訴。
    理  由
甲、程序方面：
一、被告甲○○經本院合法傳喚，無正當理由不到庭，不待其陳
    述逕行判決。
二、被告甲○○於96年1 月22日之警詢筆錄，被告甲○○爭執其
    所載陳述不實，原審法院乃依職權命助理就警詢錄音逐字制
    作譯文，並提示當事人閱覽，且告以要旨，踐行法定調查程
    序，而為檢察官及被告甲○○所未爭執，被告甲○○並表明
    應以該份譯文為本案審判之證據，因上開警詢筆錄與原審製
    作之錄音譯文確有出入，依刑事訴訟法第100 條之1 第2 項
    規定，警詢筆錄不符部分，應以原審法院制作之錄音譯文為
    準，先此敘明。
三、次按被告以外之人於審判外之言詞或書面陳述，除法律有規
    定者外，不得作為證據，刑事訴訟法第159 條第1 項固定有
    明文。惟被告以外之人於審判外之陳述，雖不符同法第159
    條之1 至之4 之規定，而經當事人於審判程序同意作為證據
    ，法院審酌該言詞陳述或書面陳述作成時之情況，認為適當
    者，亦得為證據，同法第159 條之5 亦有明文。查本案證人
    即共犯黃瑞堯於警詢時就被告甲○○部分所為之陳述、證人
    張德義於警詢中之證述，為審判外之陳述而屬傳聞證據，暨
    其他相關具傳聞性質之證據資料，公訴人及被告於原審準備
    程序及審判程序中對於前述證人於偵查中之證述暨其他相關
    具傳聞性質之證據資料之證據能力，均表示無意見。本院審
    酌證人陳述及證據資料作成時之情況，核無違法取證或其他
    瑕疵，認為以之作為證據為適當，上開證人於審判外之陳述
    及相關證據資料，自得作為證據，併此敘明。
乙、實體方面：
一、上訴人即被告甲○○於原審固坦承有於上開時間與黃瑞堯到
    聖母廟參拜，且就黃瑞堯於上開時、地徒手竊取聖母廟內置
    於虎爺神像下之香油錢176 元之事實，亦無爭執。惟否認有
    何與黃瑞堯共犯竊盜罪之犯行，辯稱：我當時自己在拜拜，
    並沒有幫黃瑞堯把風，亦無目睹黃瑞堯竊取之經過等語。
二、經查：
（一）被告甲○○於警詢時陳稱：黃瑞堯拿的時候他在旁邊看，
      黃瑞堯是笑笑的；他有看到黃瑞堯拿，並沒有阻擋黃瑞堯
      ，當時是拿香跟在黃瑞堯後面拜的等語（見原審第61頁至
      第65頁，警詢錄音譯文）；核與證人即共同被告黃瑞堯於
      警詢時陳稱：96年1 月19日下午2 時許，他與被告甲○○
      走進廟內拜拜，他們看見廟內虎爺神像下的香油錢（零錢
      100 餘元），起了貪念，趁旁邊沒人時徒手竊取，被告甲
      ○○全程目睹，也沒有阻止等語（見偵卷第2 頁、第3 頁
      ）相符；又證人即聖母廟廟祝張德義於原審96年8 月8 日
      審理時結證稱：被告甲○○與黃瑞堯連續到廟裡2 、3 天
      ，因為我覺得奇怪，為何被告2 人這麼常來；且被告2 人
      曾要他解籤詩；又被告2 人進到廟中就四處看看，才擲爻
      、抽籤；另當天我由辦公室，進到廟內時，被告2 人就離
      開了，我覺得被告2 人與一般香客不一樣，於是記下車號
      報警等語（見原審卷第152 頁至第154 頁）。上開證人張
      德義之證詞，被告甲○○並當庭表示無意見（見原審卷第
      156 頁）。是則被告甲○○與黃瑞堯之前即曾到聖母廟觀
      察現地，進而於上開時、地，由黃瑞堯趁四周無人，且蹲
      下插香之際，著手竊取虎爺神像下的香油錢，被告甲○○
      則站立於黃瑞堯後面用以掩護及把風，被告甲○○與黃瑞
      堯共犯本件竊盜犯行，堪以認定。
（二）被告甲○○與黃瑞堯於警詢時均陳稱：當天係到聖母廟等
      相約之友人，因友人未到，故進廟內參拜等語（見偵查卷
      第3 頁背面、第6 頁背面）。惟其2 人均未再表示友人究
      為何人，與聖母廟有何地緣關係，且從警詢至本院審理時
      ，均未要求傳喚該友人，用以證明2 人當天確係與人相約
      ，黃瑞堯之竊盜行為非有計劃之行為，又如確係與友人相
      約，依上開證人張德義之證詞，2 人為何又接連到廟裡2
      、3 次，是則被告甲○○上開辯詞，顯有疑問；又證人即
      共同被告黃瑞堯雖於原審時結證稱：是偷完香油錢之後，
      才告訴被告甲○○，且被告甲○○並無一同進入廟內參拜
      ，行竊時被告甲○○係在外面天公爐處，並未目賭竊取之
      經過等語（見原審卷第148 頁、第149 頁），惟查上開證
      詞除與證人黃瑞堯自己於警詢時之前揭陳述不符，亦與被
      告甲○○之陳述，黃瑞堯蹲下去插香時，其確在黃瑞堯後
      面等語不同。證人黃瑞堯於原審之證述，顯係迴護被告甲
      ○○之詞，尚難據為有利於被告甲○○之認定。
（三）綜上所述，足見被告甲○○所辯，顯係卸責之詞，不足採
      信。本件事證明確，被告甲○○與黃瑞堯共同竊盜犯行，
      堪以認定。
三、核被告甲○○所為，係犯刑法第320 條第1 項之竊盜罪。被
    告與原審同案共犯黃瑞堯就上揭竊盜犯行，彼此間互有犯意
    聯絡及行為分擔，皆為共同正犯。又被告甲○○有犯罪事實
    欄所載之前案科刑及執行紀錄，有臺灣高等法院被告全國前
    案紀錄表在卷可證，其受有期徒刑之執行完畢，5 年以內故
    意再犯有期徒刑以上之本罪，為累犯，應依刑法第47條第1
    項規定，加重其刑。
四、原判決以被告甲○○罪證明確，因予適用刑法第28條、第32
    0 條第1 項、第47條第1 項、第41條第1 項，刑法施行法第
    1 條之1 第1 項、第2 項前段，中華民國96年罪犯減刑條例
    第2 條第1 項第3 款、第7 條之規定，並審酌被告竟為圖自
    己不法所有，任意竊取寺廟內之財物，欠缺尊重他人財產權
    之觀念，顯有可議，雖其犯後否認犯行，態度不佳，而本件
    所竊取之財物僅176 元，價值微小等一切情狀，量處有期徒
    刑6 月，又被告上開犯罪時間在96年4 月24日以前，所犯為
    刑法第320 條第1 項之罪，合於減刑條件，爰依中華民國96
    年罪犯減刑條例第2 條第1 項第3 款、第7 條規定，減為有
    期徒刑3 月，並酌量被告甲○○為國小畢業，臨時工，家庭
    經濟狀況貧寒等情（見警詢筆錄基本資料欄），諭知以1000
    元折算1 日之易科罰金折算標準。其認事用法核無違誤，所
    處之刑亦屬適當。被告上訴意旨，仍執前詞，否認犯罪，指
    摘原判決不當，為無理由，應予駁回。
五、共犯黃瑞堯部分，已經原審判處有期徒刑6 月確定，自不另
    論列，附此敘明。
據上論結，應依刑事訴訟法第368 條、第371條，判決如主文。
本案經檢察官蔡國禎到庭執行職務。
中　　華　　民　　國　　96　　年　　11　　月　　26　　日
                  刑事第二庭    審判長法  官   林正雄
                                      法  官   陳啟造
                                      法  官   黃壽燕
以上正本證明與原本無異。
不得上訴。
中　　華　　民　　國　　96　　年　　11　　月　　26　　日
　　　　　　　　　　　　　　　　　　　書記官   梁雅華
附錄本件判決論罪科刑法條：
中華民國刑法第320條
（普通竊盜罪、竊佔罪）
  意圖為自己或第三人不法之所有，而竊取他人之動產者，為竊
  盜罪，處5 年以下有期徒刑、拘役或5 百元以下罰金。
  意圖為自己或第三人不法之利益，而竊佔他人之不動產者，依
  前項之規定處斷。
  前二項之未遂犯罰之。
